【裁判字號】    98,交聲,71
【裁判日期】    980306
【裁判案由】    聲明異議
【裁判全文】
臺灣彰化地方法院刑事裁定              98年度交聲字第71號
原處分機關    交通部公路總局臺中區監理所彰化監理站
異  議  人
即受處分人    甲○○
上列異議人即受處分人因違反道路交通管理處罰條例案件，對於
交通部公路總局臺中區監理所彰化監理站民國97年12月19日所為
之處分（彰監四字第裁64－I00000000號裁決書），聲明異議，
本院裁定如下：
    主  文
異議駁回。
    理  由
一、按汽車駕駛人，行經有燈光號誌管制之交岔路口闖紅燈者，
    處新臺幣（下同）1,800元以上5,400元以下罰鍰，並記違規
    點數3點，道路交通管理處罰條例第53條第1項、第63條第1
    項第3款分別定有明文。
二、異議意旨略以：異議人即受處分人甲○○於民國97年5月5日
    14時59分許，駕駛車牌號碼4175-GZ號自小客車，行經彰化
    縣田中鎮○○路○段1巷與中南路口為警攔停，並表示其闖紅
    燈，惟其並未闖紅燈，當時其拒絕簽章、收受罰單，事後也
    沒有收到寄送之罰單，為此聲明異議，請求撤銷原處分云云
    。
三、經查，異議人甲○○於97年5月5日14時59分許，駕駛車牌號
    碼4175-GZ號自小客車，行經彰化縣田中鎮○○路○段1巷與
    中南路口，經警攔停開立舉發通知單之情形，為異議人所不
    否認，而異議人於前揭時、地在該交岔路口闖紅燈之違規事
    實，並據證人即舉發警員乙○○於本院調查時結證稱：當時
    其站在派出所彰化縣田中鎮○○路○段601號前，異議人行經
    中南路3段1巷與中南路口闖紅燈，其親眼看到異議人闖紅燈
    ，才將異議人攔停掣單告發；攔停後其直接告訴異議人闖紅
    燈違規，並請異議人拿出駕照、行照，開單舉發，並將罰單
    交給異議人，但異議人拒簽，其即在罰單上載明拒簽並告訴
    異議人到案日期，當時確有將罰單第1聯交給異議人收受，
    故異議人應知悉到案時間，其並不認識異議人，因異議人確
    實違規，其將異議人攔停後開單舉發，怎麼可能未將罰單交
    予異議人等語明確，並有彰化縣警察局彰警交字第I0000000
    0號舉發違反道路交通管理事件通知單1份在卷可稽，且據彰
    化縣警察局田中分局98年2月5日田警分五字第0980001462號
    函稱：本案係本分局員警於97年5月15日14時59分在田中鎮
    ○○路○段1巷口發現4175-GZ號自小客車違規闖紅燈，立即
    攔停該違規車輛所舉發案件，並將違規單通知聯正本當場交
    由駕駛人甲○○（駕駛人拒簽名）等語在卷。按交通警察掣
    單舉發違反道路交通管理處罰條例所列之違規事實，本質上
    為行政處分，係公務員基於職務上之權力，依法就特定之具
    體事件所為之具公法上效果之單方面行政行為，基於公務員
    為公法上行為具有公信力之原則，該行政行為當可被推定為
    真正，其據以依法處分之事實認定亦為正確無誤，本此公信
    原則，乃立法者賦予行政機關制定違反道路交通事件統一裁
    罰基準及處理細則，以達其維護交通秩序、安全之行政目的
    。又本院衡諸證人即警員乙○○至本院作證並具結以言詞供
    述本件之舉發經過，其與異議人素不相識，亦無仇恨、嫌隙
    ，當無自陷偽證罪之處罰而構詞誣指異議人之理。此外，異
    議人既未就舉發內容是否有誤提出相關證據以供調查，本院
    亦查無任何證據足資證明本件舉發內容有何捏造事實違法取
    締之情事，則執勤員警本其維護交通秩序、安全職責所為之
    舉發，自應受到合法、正確之推定，是證人乙○○之證詞應
    堪採信，異議人確有於案發時、地行駛時違規闖紅燈之事實
    ，堪以認定。又本件通知單既經舉發員警將通知聯交付異議
    人，足認異議人業已合法收受，原處分機關進而依法裁處，
    並無不合。異議人辯稱其未收到舉發通知單乙節，委無可採
    。
四、綜上所述，異議人確實有於前揭時、地「駕車行經有燈光號
    誌管制之交叉路口闖紅燈」之違規行為甚明，異議人既於員
    警舉發當時已收受該舉發通知單，則其未依期限自動繳納罰
    鍰或到案聽候裁決，從而，原處分機關據以援引上開規定，
    並依違反道路交通管理事件統一裁罰基準表之規定（逾越應
    到案日期60日以上，逕行裁決處罰者）裁處罰鍰4,500元，
    並予記違規點數3點，核無違誤，本件異議人聲明異議無理
    由，應予駁回。
據上論斷，應依道路交通案件處理辦法第19條，裁定如主文。
中    華    民    國    98    年    3    月      6    日
                  交通法庭           法  官   尚安雅
以上正本證明與原本無異。
如不服本裁定，應於裁定送達後五日內向本院提出抗告狀 (須附
繕本 )。
中    華    民    國    98    年    3    月     11    日
                                     書記官   陳文俊


司法院資訊處製作；財團法人民間司法改革基金會備份。
